臺灣臺中地方法院刑事判決
109年度金訴字第299號
                                    109年度金訴字第420號
                                    109年度金訴字第429號
公  訴  人  臺灣臺中地方檢察署檢察官
被      告  林于哲


                    （另案於法務部○○○○○○○○○○○執行中）
選任辯護人  簡偉凱律師
上列被告因詐欺等案件，經檢察官提起公訴（109年度偵字第152
73、16526、17361號），及追加起訴（109年度偵字第23606、23
607、25244號），暨移送併辦（臺灣臺中地方檢察署109年度偵
字第19676、25244號），本院判決如下： 
    主    文
丙○○犯如附表三所示之罪，各處如附表三所示之刑。如附表三編
號1至4部分應執行有期徒刑陸月，如易科罰金，以新臺幣壹仟元
折算壹日。如附表三編號5至9部分應執行有期徒刑陸月，併科罰
金新臺幣參萬元，罰金如易服勞役，以新臺幣壹仟元折算壹日。
    犯罪事實
一、丙○○依其智識程度及生活經驗，可知支付對價請人以他人名
    義領取不明包裹，往往與犯罪行為有關，而申請金融帳戶使
    用係輕而易舉之事，一般人無故取得他人金融帳戶使用之行
    徑常係供財產犯罪使用，且近年來以假借辦理貸款等虛偽訊
    息向他人詐騙取得金融帳戶資料，再用以詐欺社會大眾轉帳
    或匯款至該帳戶，並於提領後切斷資金金流以隱匿詐欺犯罪
    所得之去向及所在而進行洗錢等情時有所聞，仍與真實姓名
    年籍不詳之人（依卷內證據資料無從認定係3人以上共同為
    之），共同為下列行為：
　㈠共同意圖為自己不法之所有，基於詐欺取財之犯意聯絡，先
    由該真實姓名年籍不詳之人分別於如附表一編號1、2、4、5
    所示時間及方式，對如上開編號所示之丁○○、乙○○、呂佩如
    、黃英棋等人施以詐術，致其等均陷於錯誤，依指示寄出如
    上開編號所示之金融帳戶資料。另於如附表一編號3所示時
    間及方式，向甲○○徵求其金融帳戶資料，經甲○○應允，依指
    示寄出如附表一編號3所示之金融帳戶資料。俟該真實姓名
    年籍不詳之人確認裝有上開金融帳戶資料之包裹已寄達指定
    門市後，即指示丙○○於附表一編號1至5所示時、地，領取上
    開包裹，並放置於指定處所。
　㈡又共同意圖為自己不法之所有，基於詐欺取財及掩飾隱匿特
    定犯罪所得去向之洗錢犯意聯絡，於該真實姓名年籍不詳之
    人取得丙○○所交付如附表一編號3、4、5所示金融帳戶資料
    後，即由該真實姓名年籍不詳之人，分別於如附表二所示時
    間及方式，對如附表二所示之庚○○、己○○、石月卿、湯慧如
    、郭蕙菁等人施以詐術，致其等均陷於錯誤，而依指示匯款
    至如附表二所示帳戶內，旋遭提領，以此方式製造金流追查
    斷點，隱匿詐欺犯罪所得去向。
二、案經丁○○、乙○○、庚○○、己○○訴由臺中市政府警察局第一分
    局移請臺灣臺中地方檢察署檢察官偵查起訴，及湯慧如訴由
    高雄市政府警察局鹽埕分局報請臺灣臺南地方檢察署檢察官
    呈請臺灣高等檢察署檢察長令轉臺灣臺中地方檢察署檢察官
    偵查；黃英棋訴由臺中市政府警察局烏日分局移請臺灣臺中
    地方檢察署檢察官偵查後追加起訴。
    理    由
一、證據能力：
　　按被告以外之人於審判外之陳述，雖不符刑事訴訟法第159
    條之1至第159條之4之規定，然經當事人於審判程序同意作
    為證據，法院審酌該言詞陳述作成時之情況，認為適當者，
    亦得為證據；當事人、代理人或辯護人於法院調查證據時，
    知有刑事訴訟法第159條第1項不得為證據之情形，而未於言
    詞辯論終結前聲明異議者，視為有前項之同意，刑事訴訟法
    第159條之5定有明文。本案下列所引用被告丙○○以外之人於
    審判外之陳述，並無符合刑事訴訟法第159條之1第1項規定
    之情形，且公訴人、被告及辯護人於本院依法調查上開證據
    之過程中，已明瞭其內容，而足以判斷有無刑事訴訟法第15
    9條第1項不得為證據之情事，惟並未對證據能力表示異議，
    本院審酌上開陳述作成時之情況，並無違法取證之瑕疵，認
    以之作為證據為適當，揆諸刑事訴訟法第159條之5之規定及
    最高法院104年度第3次刑事庭會議決議意旨，應具有證據能
    力。另卷附之非供述證據部分，均屬物證而不涉及人為之意
    志判斷，與傳聞法則所欲防止證人記憶、認知、誠信之誤差
    明顯有別，核與刑事訴訟法第159條第1項之要件不符。上開
    證據既無違法取得之情形，且經本院依法踐行調查證據程序
    ，自應具有證據能力，合先敘明。
二、得心證之理由：
    上開犯罪事實業據被告於本院準備程序及審理中均供承不諱
    ，核與告訴人丁○○（見109年度偵字第17361號卷第25至29頁
    ）、乙○○（見109年度偵字第16526號卷第31至32頁）、庚○○
    （見109年度偵字第15273號卷第33至34頁）、己○○（見同上
    卷第35至40頁、109年度偵字第25244號卷第113至114頁）、
    湯慧如（見臺灣臺南地方檢察署109年度他字第2484號卷第5
    1至53頁）、黃英棋（見109年度偵字第25244號卷第27至29
    頁）；被害人石月卿、呂佩如（見臺灣臺南地方檢察署109
    年度他字第2484號卷第21至25頁、第65至68頁）、郭蕙菁（
    見109年度偵字第25244號卷第97至98頁）於警詢時之指訴；
    證人甲○○（見109年度偵字第15273卷第29至32頁）、郭炫琮
    （見109年度偵字第25244號卷第31至32頁）於警詢時之證述
    相符，並有員警109年5月6日職務報告、告訴人庚○○報案及
    匯款資料含：內政部警政署反詐騙諮詢專線紀錄表、臺中市
    政府警察局豐原分局社口派出所受理刑事案件報案三聯單、
    受理各類案件紀錄表、自動櫃員機交易明細影本、告訴人己○○報案及匯款資料含：內政部警政署反詐騙諮詢專線紀錄表
    、新北市政府警察局林口分局明志派出所受理刑事案件報案
    三聯單、受理各類案件紀錄表、受理詐騙帳戶通報警示簡便
    格式表、全家便利商店貨件配送進度查詢單（寄件人：甲○○
    ，訂單編號00000000000號）、全家便利商店五權五門市、
    附近路口之監視器畫面截圖、被告另案到案時之外觀、衣著
    照片、甲○○報案資料含：內政部警政署反詐騙諮詢專線紀錄
    表、彰化縣警察局鹿港分局福興分駐所受理刑事案件報案三
    聯單、車牌號碼000-0000號自用小客車之車輛詳細資料報表
    、甲○○提出之臉書名稱「Monica Chen」於「八大酒店同業
    隨你PO」社團張貼之借貸廣告貼文截圖、個人檔案頁面截圖
    、LINE名稱「好易貸、簡單借/輕鬆還」、「鈔便利、鈔好
    借、小甄」之個人檔案頁面、對話訊息截圖、全家便利商店
    貨件配送進度查詢單、告訴人己○○之中華郵政吉安郵局帳戶
    之存摺翻拍照片、甲○○之合作金庫銀行帳戶之開戶資料、交
    易明細、告訴人己○○之中華郵政吉安郵局帳戶之客戶歷史交
    易清單（見109年度偵字第15273號卷第19至20頁、第45至71
    頁、第75頁、第101至111頁、第121至128頁、第133頁）；
    員警109年5月6日職務報告、告訴人乙○○遭詐欺、寄出之金
    融帳戶資料及報案資料含：臺中市政府警察局烏日分局龍東
    派出所陳報單、受理各類案件紀錄表、受理刑事案件報案三
    聯單、內政部警政署反詐騙諮詢專線紀錄表、全家便利商店
    貨件配送進度查詢單（寄件人：告訴人乙○○，訂單編號：00
    000000000號）、告訴人乙○○之中華郵政龍井郵局帳戶存摺
    影本、與LINE名稱「陳奕翔-速配貸」之對話訊息截圖、個
    人檔案頁面截圖、寄取貨單照片、FAMIPORT寄送包裹操作畫
    面翻拍照片、全家便利商店新興中門市之監視器、附近路口
    監視器畫面截圖、被告到案時之穿著照片與全家便利商店新
    興中門市之監視器畫面比對（見109年度偵字第16526卷第17
    至19頁、第33至77頁）；員警109年5月14日職務報告、全家
    便利商店貨件配送進度查詢單（寄件人：告訴人丁○○，編號
    ：00000000000號）、告訴人丁○○之中國信託銀行、華南商
    業銀行帳戶之通報分析紀錄資料、全家便利商店日新店、附
    近路口之監視器畫面截圖、與被告外觀及穿著之比對照片說
    明、告訴人丁○○遭詐欺、報案相關資料含：桃園市政府警察
    局平鎮分局龍岡派出所陳報單、受理刑事案件報案三聯單、
    內政部警政署反詐騙諮詢專線紀錄表、與LINE名稱「鄧經理
    」之對話訊息截圖、傳送之寄取貨單、寄件繳費明細、金融
    帳戶資料照片（見109年度偵字第17361號卷第17頁、第31至
    39頁、第43至49頁、第81至107頁）；員警109年5月11日職
    務報告、華南商業銀行股份有限公司109年5月28日營清字第
    1090013934號函、中國信託商業銀行股份有限公司109年6月
    1日中信銀字第109224839126057號函所附：告訴人丁○○之各
    該行帳戶基本資料、交易明細、全家便利商店日新店、附近
    路口之監視器畫面截圖（見109年度偵字第19676號卷第17至
    18頁、第39至45頁、第51至73頁、第85至89頁）；員警109
    年5月13日偵查報告、被害人石月卿之匯款、報案資料含：
    內政部警政署反詐騙諮詢專線紀錄表、匯款委託書影本、被
    害人石月卿之臺北富邦銀行存摺影本、臺北市政府警察局信
    義分局吳興街派出所受理刑事案件報案三聯單、受理詐騙帳
    戶通報警示簡便格式表、告訴人湯慧如之匯款、報案資料含
    ：內政部警政署反詐騙諮詢專線紀錄表、新北市政府警察局
    永和分局中正橋派出所受理詐騙帳戶通報警示簡便格式表、
    受理刑事案件報案三聯單、金融機構聯防機制通報單、告訴
    人湯慧如之中華郵政臺北公館郵局帳戶之存摺封面影本、自
    動櫃員機交易明細影本、被害人呂佩如提出之：彰化商業銀
    行、第一商業銀行帳戶存摺封面影本、與LINE名稱「速誠代
    辦陳小姐」之對話訊息畫面翻拍照片、全家便利商店美濃泰
    安店之監視器、附近路口監視器畫面截圖、被害人呂佩如之
    彰化商業銀行、第一商業銀行帳戶之開戶資料、交易明細（
    見臺灣臺南地方檢察署109年度他字第2484號卷第11至15頁
    、第19頁、第33頁、第41頁、第47至49頁、第55至61頁、第
    69至86頁、第161至165頁、第169至171頁）；員警109年5月
    25日職務報告、全家便利商店貨件配送進度查詢單（寄件人
    ：告訴人黃英棋，訂單編號：00000000000號）、全家便利
    商店臺中福多店之監視器、附近路口監視器之畫面截圖、被
    告提出之：臉書社團之兼職徵才廣告截圖、被告臉書個人檔
    案截圖、告訴人黃英棋遭詐欺、寄出金融帳戶資料及報案之
    相關資料含：與LINE名稱「速配貸-陳專員」之對話訊息截
    圖、傳送之金融帳戶資料照片、操作FAMIPORT寄件畫面照片
    、內政部警政署反詐騙諮詢專線紀錄表、告訴人黃英棋之中
    華郵政楊梅埔心郵局帳戶、臺灣銀行中壢分行帳戶之開戶資
    料、交易明細、被害人郭蕙菁之報案資料含：內政部警政署
    反詐騙諮詢專線紀錄表、高雄市政府警察局林園分局大寮分
    駐所受理詐騙帳戶通報警示簡便格式表、金融機構聯防機制
    通報單、告訴人己○○報案資料含：金融機構聯防機制通報單
    、新北市政府警察局林口分局明志派出所受理詐騙帳戶通報
    警示簡便格式表（見109年度偵字第25244號卷第19至20頁、
    第33至69頁、第73至80頁、第83至95頁、第101至105頁）等
    在卷可參，足見被告之自白與事實相符，應堪採信。本件事
    證明確，被告犯行均堪認定，應予依法論科。
三、論罪科刑：　
　㈠按過去實務認為，行為人對犯特定犯罪所得之財物或利益作
    直接使用或消費之處分行為，或僅將自己犯罪所得財物交予
    其他共同正犯，祇屬犯罪後處分贓物之行為，非洗錢防制法
    所規範之洗錢行為，惟依新法規定，倘行為人意圖掩飾或隱
    匿特定犯罪所得來源，而將特定犯罪所得直接消費處分，甚
    或交予其他共同正犯予以隱匿，或由共同正犯以虛假交易外
    觀掩飾不法金流移動，即難認僅單純犯罪後處分贓物之行為
    ，應仍構成新法第2條第1或2款之洗錢行為（最高法院108年
    度台上字第1744號、108年度台上字第3086號判決意旨參照
    ）。次按共同正犯所謂共同犯罪之意思，係指基於共同犯罪
    之認識，互相利用他方之行為以遂行犯罪目的之意思；共同
    正犯因有此意思之聯絡，其行為在法律上應作合一的觀察而
    為責任之共擔。至共同正犯之意思聯絡，不以彼此間犯罪故
    意之態樣相同為必要，蓋刑法第13條第1項、第2項雖分別規
    定行為人對於構成犯罪之事實，明知並有意使其發生者，為
    故意；行為人對於構成犯罪之事實，預見其發生而其發生不
    違背其本意者，以故意論。前者為直接故意（確定故意），
    後者為間接故意（不確定故意），惟不論「明知」或「預見
    」，僅係認識程度之差別，間接故意於構成犯罪事實之認識
    無缺，與直接故意並無不同，進而基此認識「使其發生」或
    「容認其發生（不違背其本意）」，共同正犯間在意思上乃
    合而為一，形成意思聯絡（最高法院101年度台上字第5999
    號判決意旨參照）。又犯罪意思之聯絡並不限於事前有所謀
    議，即僅於行為當時有共同犯意之聯絡者，亦屬之，且其表
    示之方法，並不以明示通謀為必要，即相互間有默示之合致
    ，亦無不可，就構成犯罪事實之一部已參與實行者，即屬共
    同正犯。而現今詐欺取財不法份子為能順利訛詐財物，並躲
    避檢警查緝，無不縝密規劃設局，以辦理貸款等虛偽訊息向
    他人詐騙以取得金融帳戶資料，並請人以他人名義領取裝有
    金融帳戶資料之包裹，進而得以使用詐得之金融帳戶資料作
    為匯款、提款工具，以逃避查緝詐欺所得去向等一般常見之
    詐欺手法時有所聞，前述犯罪型態不僅迭經新聞媒體報導，
    且政府亦透過各種管道為反詐騙之宣導，而為一般人所知。
    本件被告行為時已經成年，為智慮成熟之人，並非離群索居
    ，亦無任何接觸相關媒體資訊之困難，對此詐騙分工手法自
    難諉為不知，其亦坦承對於代領不明包裹可能涉及詐欺犯罪
    主觀上有所認知（見109年度偵字第15273號卷第98至99頁，
    109年度金訴字第299號卷第179頁）。則被告受人指示以他
    人名義領取包裹，對指示其領取包裹之人向他人詐騙以取得
    金融帳戶資料或詐得款項，復持詐得之金融帳戶資料作為收
    受匯款及提款工具，以逃避查緝詐欺所得去向等一般常見之
    詐欺及洗錢手法，自均在其犯意聯絡之範圍之內，依上開說
    明之共同正犯共同負責理論，被告自須就全部犯罪行為負其
    責任。
　㈡核被告如犯罪事實欄一、㈠所示4次犯行（即附表一編號1、2
    、4、5所示），均係犯刑法第339條第1項之詐欺取財罪；如
    犯罪事實欄一、㈡所為5次犯行，均係犯同法第339條第1項之
    詐欺取財罪及洗錢防制法第14條第1項之一般洗錢罪。
　㈢起訴及追加起訴意旨雖認定被告所為本件詐欺取財犯行，均
    係涉犯刑法第339條之4第1項第2款之三人以上共犯詐欺取財
    罪，並經公訴檢察官具狀補充理由略以：告訴人庚○○之被害
    經過，係先後獲電話號碼「+000000000000」、「+00000000
    0000」等不同號碼來電；另告訴人己○○亦係先後接獲自稱露
    天賣家、郵局之客服人員以「+000000000000」、「+000000
    000000」等號碼來電，依上情觀之，上開各別2通之撥打人
    員必有不同，否則倘係同一人，告訴人庚○○、己○○等必能分
    辨對方聲音係同一位，不至於認對方係兩個不同單位之人員
    而遭詐騙。另就告訴人丁○○、乙○○遭詐欺而寄交金融帳戶資
    料部分，其等接獲貸款資訊、加入對方LINE、對話有關聯絡
    貸款之經過與對話方式均大不相同，殊難想像上開實施詐騙
    帳戶之人均係同一人等語。然查，被告於偵查中及本院審理
    時均供稱：伊係透過臉書貼文得知有工作機會，遂以通訊軟
    體Messenger私訊貼文者應徵工作，並依其指示領取包裹。
    伊不認識詐騙集團的人，當時與伊接洽之人只有1人，且均
    係以Messenger聯繫，伊未見過本人，亦不知道該人性別為
    何等語（見109年度偵字第15273號卷第25頁、第98頁，109
    年度偵字第16526號卷第25頁，109年度偵字第19676號卷第2
    1至25頁、第153頁，109年度偵字第17361號卷第21頁，109
    年度偵字第25244號卷第22至24頁、109年度偵字第23606號
    卷第28頁，臺灣臺南地方檢察署109年度他字第2484卷第114
    頁、第154至155頁，109年度金訴字第299號卷第179頁、第3
    72頁），無從認定被告所接觸者有2人以上。又於詐騙案件
    中，一人分飾多角之方式，或以不同門號去電；或於使用網
    路通訊設備時，申請多個帳戶使用，均屬常見，更有勝者，
    依現今網路科技之發達，竄改來電號碼及使用變聲工具等方
    式掩飾真實身分，亦時有所聞。本件復無證據證明被告接獲
    指示前往領取包裹，及各被害人接獲詐騙電話或語音訊息之
    來電時間有所重疊，或發話人之基地台位置明顯有異，客觀
    上無法排除與被告及各被害人聯繫之人，實際上為同一人之
    可能。是依卷內證據不足以認定除指示被告前往收取包裹之
    人外確有第三人參與本次詐欺犯行，此部分之犯罪事實尚屬
    不能認定，自應予更明如犯罪事實欄所示。公訴意旨認被告
    本件所犯之詐欺取財犯行均應以刑法第339條之4之加重詐欺
    取財罪論處，容有誤會，然起訴基本社會事實相同，且經本
    院於審理時當庭告知被告可能變更之罪名及法條（見同上卷
    第372頁），俾進行攻擊、防禦，爰依刑事訴訟法第300條之
    規定變更起訴法條。
  ㈣臺灣臺中地方檢察署109年度偵字第19676、25244號移送併辦
    部分，分別與上開經起訴之犯罪事實即犯罪事實欄一、㈠、
    附表一編號1，及同欄㈡、附表二編號2部分犯行為同一社會
    事實，本院自得併予審理。
  ㈤被告雖未親自以前揭詐騙手法訛詐各被害人，惟係在共同犯
    罪意思之聯絡下相互分工，參與前揭犯行，自應就共同正犯
    間實行犯罪之行為共同負責。被告與該真實姓名年籍不詳之
    人就本案各次犯行，有犯意之聯絡及行為之分擔，應論以共
    同正犯。
  ㈥被告如犯罪事實欄一、㈡、附表二各編號所示之一般洗錢、詐
    欺取財犯行，其行為有部分合致，且犯罪目的單一，依一般
    社會通念，應評價為一罪方符合刑罰公平原則，爲想像競合
    犯，應依刑法第55條前段之規定，從一重論以一般洗錢罪處
    斷。又洗錢防制法第16條第2項規定「犯前二條之罪，在偵
    查或審判中自白者，減輕其刑。」，本案被告於本院審理時
    亦坦認犯一般洗錢之犯行，爰依上開規定，就該部分犯行，
    均減輕其刑。
  ㈦被告與該真實姓名年籍不詳之人對如附表一編號1、2、4、5
    及如附表二各告訴人及被害人所為詐欺及一般洗錢犯行，各
    係侵害獨立可分之不同被害法益，且受騙之基礎事實亦彼此
    不同，並為可分，應予分論併罰。
  ㈧爰審酌被告正值青年，非無工作能力，為獲取週薪新臺幣（
    下同）1萬至1萬5000元之利益，而為本案各次犯行，並考量
    各告訴人及被害人遭詐騙所受損失之犯罪危害程度，及被告
    於本案各次犯行所參與之程度及角色分工，暨其領取包裹之
    期間、次數，另衡被告於本院準備程序時終能坦承犯行，並
    與到庭之告訴人丁○○、庚○○、被害人呂佩如、石月卿、郭蕙
    菁均達成和解，分別賠償告訴人丁○○1萬元、賠償告訴人庚○○4萬2108元（均已履行完畢）、分期賠償被害人石月卿5萬
    元、分期賠償被害人郭蕙菁10萬元，迄至110年7月均有按期
    履行；被害人呂佩如則表示不向被告求償；另被告表示願賠
    償告訴人乙○○1萬元，然因告訴人乙○○無和解意願，致未能
    達成和解等情，有本院109年度中司刑移調字第1045、1348
    號調解程序筆錄、匯款申請書、轉帳明細影本、本院簡易庭
    調解事件報告書、公務電話紀錄表在卷可佐（見109年度金
    訴字第299號卷第129至130頁、第251至255頁、第296頁、第
    306至316頁、第384至398頁，109年度金訴字第420號卷第39
    至40頁），堪認被告尚具悔意，兼衡其自陳為高中肄業之智
    識程度，入監前從事汽車美容工作，未婚，無需其扶養親屬
    之家庭經濟狀況（見109年度金訴字第299號卷第373頁）等
    一切情狀，分別量處如附表三所示之刑，並就如附表三編號
    1至4部分，均諭知如易科罰金之折算標準，且定其應執行之
    刑，復諭知如易科罰金之折算標準；就如附表三編號5至9所
    示併科罰金刑之部分，均諭知如易服勞役之折算標準，且定
    其應執行之刑，復就併科罰金刑之部分，諭知如易服勞役之
    折算標準，以資懲儆。
四、沒收部分：　　
    按沒收兼具刑罰與保安處分之性質，以剝奪人民之財產權為
    內容，係對於人民基本權所為之干預，自應受法律保留原則
    之限制。共同犯罪行為人之組織分工及不法所得，未必相同
    ，特別是集團性或重大經濟、貪污犯罪，彼此間犯罪所得之
    分配懸殊，其分配較少甚或未受分配之人，如仍應就全部犯
    罪所得負連帶沒收之責，超過其個人所得之剝奪，無異代替
    其他犯罪參與者承擔刑罰，顯失公平。故共同犯罪之人，其
    所得之沒收，應就各人分得之數為之（最高法院104年度台
    上字第2986號判決及104年度第14次刑事庭會議決議意旨參
    照）。是以犯罪所得之沒收、追徵，已不採共犯連帶說，而
    應就各人分受所得之數為沒收。查被告就本案被訴犯行並無
    證據證明已實際取得犯罪所得，自無從宣告沒收。另就如附
    表一編號1、2、4、5所示之金融帳戶存摺、提款卡等物，固
    亦係被告之犯罪所得，惟各該告訴人及被害人均係因受詐騙
    而交付，仍為其等所有之物，應予返還，爰不予宣告沒收，
    均併此敘明之。
據上論斷，應依刑事訴訟法第299條第1項前段、第300條，洗錢
防制法第14條第1項、第16條第2項，刑法第11條、第28條、第33
9條第1項、第55條、第51條第5款、第7款、第41條第1項前段、
第42條第3項前段，刑法施行法第1條之1第1項，判決如主文。
本案經檢察官鄒千芝提起公訴、追加起訴及移送併辦，檢察官戊○○到庭執行職務。
中    華    民    國   110    年    12    月    30    日
                    刑事第十四庭審判長法  官  黃司熒
　　　　　　　　　　
                                      法  官  許慧珍 
　　　　　　　　　　　　　　　　　　　 
                                      法  官  田雅心 
以上正本證明與原本無異。
如不服本判決應於收受送達後20日內向本院提出上訴書狀，並應
敘述具體理由；其未敘述上訴之理由者，應於上訴期間屆滿後20
日內向本院補提理由書（均須按他造當事人之人數附繕本）「切
勿逕送上級法院」。
告訴人或被害人如不服判決，應備理由具狀向檢察官請求上訴，
上訴期間之計算，以檢察官收受判決正本之日起算。
                                      書記官  林雅慧
中    華    民    國   110    年    12    月    30    日
附錄本案論罪科刑法條全文： 　　
洗錢防制法第14條
有第二條各款所列洗錢行為者，處7年以下有期徒刑，併科新臺
幣5百萬元以下罰金。
前項之未遂犯罰之。
前二項情形，不得科以超過其特定犯罪所定最重本刑之刑。

中華民國刑法第339條
意圖為自己或第三人不法之所有，以詐術使人將本人或第三人之
物交付者，處5年以下有期徒刑、拘役或科或併科50萬元以下罰
金。
以前項方法得財產上不法之利益或使第三人得之者，亦同。
前二項之未遂犯罰之。 　　
　　
【附表一】
編號 備註 被害人 詐欺之方式，及被害人寄出帳戶時間及地點 寄出之金融帳戶資料 被告領取包裹之時、地 被告放置包裹之時、地 1 即起訴書犯罪事實一、㈠，及臺灣臺中地方檢察署檢察官109年度偵字第19676號併辦意旨 丁○○ 於109年4月25日中午前，在臉書張貼借貸訊息，適丁○○見該訊息，即於同年月25日13時27分，加入LINE名稱「鄧經理」與之聯繫貸款事宜，「鄧經理」向丁○○佯稱：需提供存摺及提款卡以檢驗其信用及帳戶是否可能遭扣押或繳費扣款云云，致丁○○陷於錯誤，於同年月27日18時16分，至桃園市○○區○○路000號全家便利商店中壢米干店，將其所有之右揭金融帳戶資料寄出。 中國信託商業銀行帳號000000000000號、華南銀行帳號000000000000號帳戶之存摺各1本及提款卡各1張。 於109年4月29日23時12分許，駕駛車牌號碼000-0000號自用小客車，至臺中市○區○○路○段000號全家便利商店全家臺中日新店領取丁○○所寄送之包裹。  於領取編號3所示包裹後，駕駛車牌號碼000-0000號自用小客車，前往桃園市中壢區龍岡路3段「龍岡大操場」，於109年4月30日23時許，將編號1至3所示包裹放置於該處路旁之榕樹下。  2 即起訴書犯罪事實一、㈡ 乙○○ 於109年4月17日前，見乙○○於網路上張貼需貸款之訊息，即於同年4月17日，以LINE名稱「陳奕翔-速配貸」聯繫乙○○，佯稱：需提供金融帳戶云云，致乙○○陷於錯誤，於同年月28日（起訴書誤載為20日）20時46分，至臺中市○○區○○路0段00號全家便利商店龍井龍津店，將其所有之右揭金融帳戶資料寄出。 中華郵政龍井郵局帳號00000000000000號帳戶之提款卡1張（起訴書誤載為亦有寄出存摺）。 於109年4月30日19時43分許，駕駛車牌號碼000-0000號自用小客車，至臺中市○區○○路00號全家便利商店臺中新興中店領取乙○○所寄送之包裹。   3 即起訴書犯罪事實一、㈢（非本件起訴範圍，甲○○所涉違反洗錢防制法等案件，經臺灣彰化地方檢察署檢察官以109年度偵字第8080號為不起訴處分） 甲○○ 於109年4月22日10時20分許，於「八大酒店同業應徵隨你PO」社團張貼借貸廣告，適甲○○見該廣告，於同年月25日16時與之聯繫，該真實姓名年籍不詳之人即以LINE名稱「好易貸、簡單借/輕鬆還」、「鈔便利、鈔好借、小甄」向甲○○稱：需提供其金融帳戶資料以供金主審核貸款資格，經甲○○應允，於同年月28日12時31分，至新北市○○區○○街0號全家便利商店樹林車站店將其所有之右揭金融帳戶資料寄出。 合作金庫銀行帳號0000000000000號帳戶之存摺1本、提款卡1張 於109年4月30日19時58分許，駕駛車牌號碼000-0000號自用小客車，前往臺中市○區○○○街000號1樓全家便利商店臺中五權五門市領取甲○○所寄送之包裹。   4 109年度金訴字第420號案件即109年度偵字第23606、23607號追加起訴書犯罪事實一、㈠ （呂佩如所涉違反洗錢防制法等案件，經臺灣臺南地方檢察署檢察官109年度偵字第11566、11588號為不起訴處分） 呂佩如 於109年4月20日撥打電話予呂佩如，並以LINE名稱「速誠代辦陳小姐」佯稱：可提供提款卡用以洗簿子讓信用變好，即可貸款20萬元云云，致呂佩如陷於錯誤，於同年月29日18時19分，至臺南市○○區○○路0段00巷000號臺南全家便利商店長安店，將其所有之右揭金融帳戶資料寄出。 第一商業銀行帳號00000000000號、彰化商業銀行帳號00000000000000號帳戶之提款卡各1張 於109年5月3日0時37分許，駕駛車牌號碼000-0000號自小客車，前往高雄市○○區○○路0段00號全家便利商店美濃泰安門市，領取呂佩如所寄送之包裹。  於不詳時間，將包裹放置於高雄市某處路邊草叢。  5 109年度金訴字第429號案件即109年度偵字第25244號追加起訴書犯罪事實一 黃英棋 於109年4月初前某時，於臉書社團張貼借貸廣告訊息，適黃英棋見上開訊息，於109年4月21日22時12分與之聯繫，該真實姓名年籍不詳之人即以LINE名稱「速配貸-陳專員」向黃英棋佯稱：需提供存摺及金融卡以供還款及作為抵押云云，致黃英棋陷於錯誤，於同年月29日13時50分，在桃園市○○區○○路00號全家便利商店中壢忠孝店，將其所有之右揭金融帳戶資料寄出。 臺灣銀行中壢分行000000000000號帳戶、中華郵政楊梅埔心郵局帳號00000000000000號帳戶之存摺各1本、提款卡各1張 於109年5月1日16時55分許，駕駛車牌號碼000-0000號自小客車，至臺中市○區○○路00號全家便利商店臺中福多門市領取黃英棋所寄送之包裹。 於不詳時間，將包裹放置不詳地點。  

【附表二】
編號 備註 被害人 詐騙方式 匯入之帳戶 告訴人匯款時間 金額（新臺幣） 1 即起訴書犯罪事實三、㈠ 庚○○ 於109年5月2日20時52分許，撥打電話予庚○○，佯稱係「奇摩購物商城東京物語杏仁巧克力」之客服人員，因庚○○先前購買巧克力訂單之金額有誤，需其配合操作ATM取消訂單云云，致庚○○陷於錯誤，而依指示操作ATM匯款。 如附表一編號3所示之甲○○之合作金庫銀行帳號0000000000000號帳戶 ①109年5月2日 　21時43分 ②同日22時2分  ①2萬5123元  ②1萬6985元（經圈存） 2 即起訴書犯罪事實三、㈡、臺灣臺中地方檢察署檢察官109年度偵字第25244號併辦意旨 己○○ 於109年5月2日19時18分許，撥打電話予己○○，先後佯稱係露天拍賣網之賣家及郵局人員，因該網拍公司遭駭客侵入多了20幾筆交易，需配合操作網路銀行、自動櫃員機以匯款認證、開通帳戶、恢復帳戶云云，致己○○陷於錯誤，而依指示操作網銀及ATM匯款。 如附表一編號3所示之甲○○之合作金庫銀行帳號0000000000000號帳戶 ①109年5月2日 　20時54分 ②同日21時1分  ①4萬9989元 ②4萬9987元     如附表一編號5所示之黃英棋之臺灣銀行中壢分行帳號000000000000號帳戶 109年5月2日 22時3分  2萬9985元（經圈存） 3 109年度金訴字第420號案件即109年度偵字第23606、23607號追加起訴書犯罪事實一、㈡、⒈ 石月卿 於108年4月29日上午某時，撥打LINE語音電話予石月卿，佯稱係其友人「吳珠春」，欲借款周轉云云，致石月卿陷於錯誤，而依指示臨櫃匯款。 如附表一編號4所示呂佩如之彰化商業銀行帳號00000000000000號帳戶 109年5月4日 10時30分  5萬元 4 109年度金訴字第420號案件即109年度偵字第23606、23607號追加起訴書犯罪事實一、㈡、⒉ 湯慧如 於109年5月4日，撥打電話予湯慧如，佯稱係其友人「陳憲苓」，稱需錢孔急、欲借用款項云云，致湯慧如陷於錯誤而依指示操作ATM匯款。 如附表一編號4所示呂佩如之第一商業銀行帳號00000000000號帳戶 109年5月4日 12時47分  2萬5000元（其中2萬4000元經圈存） 5 109年度金訴字第429號案件即109年度偵字第25244號追加起訴書犯罪事實二 郭蕙菁 於109年5月2日20時23分許，撥打電話予郭蕙菁，先後佯稱係拍賣網站「8more」店家工作人員及台新銀行行員，因「8more」工作人員誤訂訂單將遭扣款，需郭蕙菁配合操作網路銀行以取消訂單云云，致郭蕙菁陷於錯誤，而依指示操作網銀匯款。 如附表一編號5所示之黃英棋臺灣銀行中壢分行000000000000號帳戶 ①109年5月2日 　21時28分 ②同日21時30分  ①4萬9987元 ②4萬9987元 

【附表三】
編號 犯行 宣告刑 1 犯罪事實欄一、㈠、附表一編號1  丙○○共同犯詐欺取財罪，處有期徒刑參月，如易科罰金，以新臺幣壹仟元折算壹日。 2 犯罪事實欄一、㈠、附表一編號2 丙○○共同犯詐欺取財罪，處有期徒刑參月，如易科罰金，以新臺幣壹仟元折算壹日。 3 犯罪事實欄一、㈠、附表一編號4 丙○○共同犯詐欺取財罪，處有期徒刑參月，如易科罰金，以新臺幣壹仟元折算壹日。 4 犯罪事實欄一、㈠、附表一編號5 丙○○共同犯詐欺取財罪，處有期徒刑參月，如易科罰金，以新臺幣壹仟元折算壹日。 5 犯罪事實欄一、㈡、附表二編號1 丙○○共同犯一般洗錢罪，處有期徒刑貳月，併科罰金新臺幣壹萬元，罰金如易服勞役，以新臺幣壹仟元折算壹日。 6 犯罪事實欄一、㈡、附表二編號2 丙○○共同犯一般洗錢罪，處有期徒刑貳月，併科罰金新臺幣壹萬元，罰金如易服勞役，以新臺幣壹仟元折算壹日。 7 犯罪事實欄一、㈡、附表二編號3 丙○○共同犯一般洗錢罪，處有期徒刑貳月，併科罰金新臺幣壹萬元，罰金如易服勞役，以新臺幣壹仟元折算壹日。 8 犯罪事實欄一、㈡、附表二編號4 丙○○共同犯一般洗錢罪，處有期徒刑貳月，併科罰金新臺幣壹萬元，罰金如易服勞役，以新臺幣壹仟元折算壹日。 9 犯罪事實欄一、㈡、附表二編號5 丙○○共同犯一般洗錢罪，處有期徒刑貳月，併科罰金新臺幣壹萬元，罰金如易服勞役，以新臺幣壹仟元折算壹日。